# 求助陈版主关于公司注销适用新租赁准则的问题

提问人：luohongxiu 时间：2021-12-14 17:26:17
我所在的公司计划于明年年初注销子公司，该注销决议已经过董事会审批通过并公告，该子公司目前账面存在使用权资产（租期 2021 年 1 月至2023 年 12 月），目前我们有三种会计处理意见：
1 、不调整使用权资产金额，至公司注销清算完成按资产处置进行会计处理； 2 、于 2021 年期末重新估计未来租赁期，调整使用权资产金额（直接调减）； 3 、于 2021 年期末重新估计未来租赁期，作为“租赁变更”处理，按照准则约定“租赁变更导致租赁范围缩小或租赁期缩短的，承租人应当按缩小或缩短的相应比例，借记“租赁负债”“使用权资产累计折旧”“使用权资产减值准备”科目，贷记本科目，差额借记或贷记“资产处置损益”科目”。 针对第三种会计处理，我们对该业务是否属于“租赁变更”存在疑惑，因为租赁变更应该只是租赁期或者租赁信息有变化但租约仍然存在，请陈版主指教，谢谢！

回答人：chenyiwei
这种情形不属于租赁变更，而是由承租人自身可控的事项导致对是否行使提前终止租赁选择权的估计和判断发生了变化。
根据新租赁准则第十五条，发生承租人可控范围内的重大事件或变化，且影响承租人是否合理确定将行使相应选择权的，承租人应当对其是否合理确定将行使续租选择权、购买选择权或不行使终止租赁选择权进行重新评估。
根据新租赁准则第二十五条，在租赁期开始日后，发生下列情形的，承租人应当重新确定租赁付款额，并按变动后租赁付款额和修订后的折现率计算的现值重新计量租赁负债：
（一）因依据本准则第十五条第四款规定，续租选择权或终止租赁选择权的评估结果发生变化，或者前述选择权的实际行使情况与原评估结果不一致等导致租赁期变化的，应当根据新的租赁期重新确定租赁付款额；
（二）因依据本准则第十五条第四款规定，购买选择权的评估结果发生变化的，应当根据新的评估结果重新确定租赁付款额。
在计算变动后租赁付款额的现值时，承租人应当采用剩余租赁期间的租赁内含利率作为修订后的折现率；无法确定剩余租赁期间的租赁内含利率的，应当采用重估日的承租人增量借款利率作为修订后的折现率。